臺灣高等法院高雄分院刑事判決　　　　　　　　九十三年度上更(二)字第一二一號
　　上　訴　人　台灣屏東地方法院檢察署檢察官
　　上　訴　人　甲○○
　　即　被　告
　　選任辯護人　蔡勝一
右上訴人因被告危害毒品防制條例等案件，不服臺灣屏東地方法院九十一年度訴字第
二八六號中華民國九十一年七月十九日及同年月三十一日第一審判決（起訴案號：臺
灣屏東地方法院檢察署九十一年度偵字第一七九三、一七九四號、併辦案號：同署九
十一年度偵字第四五一三號、九十一年度毒偵字第六七０號），提起上訴，經判決後
，由最高法院第二次發回更審，本院判決如左：
      主  文
原判決關於甲○○販賣第一級毒品及定執行刑部分，均撤銷。
甲○○連續販賣第一級毒品，處無期徒刑，褫奪公權終身；販賣所得新臺幣貳萬壹仟
伍佰元應沒收，如全部或一部不能沒收，應以其財產抵償之；扣案之第一級毒品海洛
因肆小包（淨重貳點壹玖公克）、含海洛因殘渣袋貳拾壹個，均沒收銷燬。
      事  實
一、甲○○本有施用第一級毒品海洛因劣習，得知海洛因價格不菲，販入轉售海洛因
    有利可圖，竟基於意圖營利而販賣第一級毒品海洛因之概括犯意，於民國九十一
    年二月初某日，在高雄縣鳥松鄉○○村○○路與本路口附近，先向不詳姓名綽
    號「國仔」之成年男子販入第一級毒品海洛因相當數量，即以其所有之0000
    000000號行動電話（使用α廠牌行動電話手機）作為對外販賣聯絡工具，
    自九十一年二月六日起，至同年三月廿七日，於附表所示之時、地，以附表所示
    次數、數量、金額，連續販賣第一級毒品海洛因予附表所示劉啟亮、林順弘、張
    鴻益、周經國、陳勇郎等人，販賣第一級毒品所得各如附表所示，共計為新臺幣
    （下同）貳萬壹仟伍佰元。嗣於九十一年三月二十八日上午六時許，為警於屏東
    縣里港鄉○○村○○路十五之一號甲○○住處，搜索扣押供其販賣所持有之第一
    級毒品海洛因四小包（驗後淨重二．一九公克）及含海洛因殘渣袋二十一個；復
    查扣甲○○所有供其施用毒品所用之橡皮管一條、削尖吸管一支、注射針筒二十
    三支、及與本件犯罪無直接關聯之裝置毒品用小背包一個（甲○○施用毒品部分
  ，另案由原審法院裁定而由檢察官執行觀察勒戒在案）。
二、案經屏東縣警察局屏東分局移送臺灣屏東地方法院檢察署檢察官偵查起訴及移送
    併辦。
      理  由
一、訊據上訴人即被告甲○○固坦承有於附表所示時、地，交付海洛因給附表所示劉
    啟亮等人及為警查扣海洛因四小包、夾鏈袋等扣押物等情，然否認前揭販賣第一
    級毒品犯行，辯稱：伊並非基於意圖營利販賣毒品犯意而交付海洛因給附表所示
    等人；交付給林順弘三次，是他向我盤讓的，我沒有賺他錢，一次拿壹仟元的，
    二次拿五百元；交付給張鴻益三次，每次五百元的數量，其中有二次各給我三百
    元；周經國部分則是「國仔」託我交給他，在我家南進路崑崙道壇旁交付；交付
    海洛因給陳勇郎四次，其中二次是他跟我要，我沒有拿錢，其中二次有拿錢（一
    次五百、一次三百），都沒有賺他錢云云。另辯護意旨亦陳：「被告購買毒品是
    供己使用，雖有交付給他人，但被告並無販賣意思，充其量僅是轉讓第一級毒品
    罪責」等語。經查：
(一)、被告甲○○如何於附表所示之時、地及次數、數量、金額，連續販賣第一級毒品
    予附表編號１至３所示劉啟亮、林順弘、張鴻益等人之事實，業據證人劉啟亮於
    警訊、偵查（見警(一)卷第三五頁反面至三六頁、偵一七九三號卷第六頁反面）、
    林順弘於警訊（筆錄附於原審卷第四二頁反面至四三頁）、張鴻益於警訊（筆錄
    附於臺灣屏東地方法院檢察署九十一年度毒偵字第六七０號第五頁）陳述明確，
    核與被告於警訊、偵查及本院前審供述自白情節大致相符（見警(一)卷第三頁反面
    所供關於九十一年三月二十七日販賣一千元海洛因予劉啟亮部分）、（見偵一七
    九三號卷第四頁反面所供有賣給劉啟亮及其他一、二人）、（見本院更一卷第七
    十、一０八、一０九頁）。雖證人林順弘於原審改稱：「是在臺南向綽號阿雄購
    買的，不認識甲○○」云云，惟經原審向各該電信公司查詢，得知證人林順弘所
    有之0000000000、0000000000號行動電話，於九十一年二
    、三月間，均曾與被告甲○○所有之0000000000號電話相互通訊，有
    原審卷附之通聯紀錄為憑，是證人林順弘翻異前供，純屬迴護甲○○之詞。又證
    人林順弘、張鴻益為向被告購買毒品，均以被告所使用之0000000000
    號行動電話先與被告聯絡等情，亦有卷附通訊監察電話、使用人對照表及000
    0000000號電話作業報告摘要表在卷足佐（見警聲搜二二七號卷第四、十
    四、十八頁），參諸其中對話內容均有提及「你要怎樣」、「要５」或「要用多
    少」、「用５啦」等語，而被告於本院亦不諱言有此對話且稱「５」，即表示價
    值五百元之海洛因用語（見本院更二卷第一五一頁），益徵前開證人各於警訊所
    證前情，均較有可信之情形，堪認確與事實相符。至於證人劉啟亮部分之販賣金
    額，被告於本院前審所供有與證人劉啟亮所述未合之處，但參以證人劉啟亮僅向
    被告購買毒品三次，記憶自較深刻，而被告販賣海洛因之對象既多，次數亦多，
    衡情自有誤記，當以證人劉啟亮所述較為可採，併此敘明。
(二)、被告甲○○如何於附表所示之時、地及次數、數量、金額，連續販賣第一級毒品
    予附表編號４至５所示周經國、陳勇郎等人之事實，業據證人周經國、陳勇郎各
    於警訊、偵查（見偵四五一三號卷第十九至二十、二六至二七、二九至三十、三
    五、三九頁）供證明確，雖證人周經國、陳勇郎於本院前審調查中，雖附和被告
    所辯而改稱：「是向國仔買海洛因，是國仔交待向甲○○拿毒品，並非向甲○○
    買毒品」云云，然「國仔」者係被告之上線毒梟（此據被告供明），衡情若非可
    靠熟客，絕不肯輕易出售毒品，倘證人周經國、陳勇郎果真與「國仔」熟悉，自
    可逕向其購買毒品，何須再由被告代轉交付毒品？又證人周經國為向被告購買毒
    品，亦以被告所使用之0000000000號行動電話先與被告聯絡，並約定
    地點在「廟那兒」等情，亦有卷附通訊監察電話、使用人對照表及000000
    0000號電話作業報告摘要表在卷足佐（見警聲搜二二七號卷第四頁、十頁反
    面），參諸被告並不否認有此對話，而電話聯絡所約定在被告住處附近廟旁交易
    等情，亦核與證人周經國前開於警訊、偵查所供述交易情節相符，是證人周經國
    、陳勇郎於本院前審之上開供述，顯係事後迴護被告之詞，自無可取，益徵證人
    周經國、陳勇郎前於警訊、偵查所證上情，均較有可信之情形，堪認確與事實相
    符。
(三)、警方人員於九十一年三月二十八日上午六時許，於屏東縣里港鄉○○村○○路十
    五之一號甲○○住處，持原審法官簽發之搜索票，搜索扣押供被告販賣所持有之
    第一級毒品海洛因四小包（驗後淨重二．一九公克）、含海洛因殘渣袋二十一個
    、及供其施用毒品所用之橡皮管一條、削尖吸管一支、注射針筒二十三支、另與
    本件犯罪無直接關聯之裝置毒品用小背包一個等物之事實，業據被告於警訊坦認
    明確，復有原審法院搜索票、屏東縣警察局屏東分局搜索扣押筆錄、扣押物品目
    錄表及前開毒品等物扣案足佐（見警(一)卷第二、三八至四一頁），又前述扣得之
    四小包海洛因，經送檢驗結果，確定為第一級毒品海洛因，其中三包淨重為一‧
    ○三公克，另一包淨重為一‧一六公克（驗後淨重共二．一九公克），有法務部
    調查局調科壹字第２４０００２１１４號鑑定通知書在卷足憑（見原審卷第八一
    頁）。
(四)、被告本有施用第一級毒品海洛因劣習，業據其坦承明白，又其施用第一級毒品部
    分，亦由原審法院裁定由檢察官執行觀察勒戒在案，此有檢察官觀察勒戒處分執
    行指揮書一份在卷（見偵一七九三號卷第十四頁），可見被告應知悉海洛因價格
    不菲，販入轉售海洛因有利可圖之客觀事實，再者，販賣第一級毒品海洛因刑責
    至重，且為警方查緝之重點，此經歷來大眾媒體報導，被告係有社會歷練之成年
    人且有前述施用毒品劣習，自難諉為不知，被告竟甘冒警方查緝之危險而向「國
    仔」成年男子購入相當數量之毒品海洛因後，如附表所示連續多次販賣予劉啟亮
    等五人，被告自必從中有獲取轉售之不法利益，否則豈有多次從事高風險重刑責
    之買賣第一級毒品之交易。雖其所供向「國仔」所販入海洛因之進貨價格若干，
    因「國仔」並未為警查獲，於客觀上無從予以調查，然參酌上開論證，足認被告
    所辯其無營利意圖云云，顯與一般經驗法則與事理常情相左，不能採信，被告有
    販賣第一級毒品之營利意圖明確。
(五)、綜上所述，被告所辯上情，純屬推諉卸責之詞，均非可採；被告辯護意旨所陳被
    告僅有轉讓第一級毒品犯意等語，亦與事實有間，尚非足取。原判決關於甲○○
    販賣第一級毒品部分事證明確，被告前揭販賣第一級毒品犯行，堪以認定。
二、核被告甲○○販賣第一級毒品所為，係犯毒品危害防制條例第四條第一項之販賣
    第一級毒品罪。其先後多次販賣毒品之行為，時間緊接，方法相同，觸犯構成要
    件相同之罪名，顯係基於概括犯意為之，應依連續犯規定，論以一罪。被告販賣
    毒品前之先後多次持有毒品之低度犯行，已為販賣之高度行為所吸收，均不另論
    罪。又附表編號２至５所示販賣海洛因部分（即移送併辦部分），雖未據起訴，
    但此部份核與起訴事實（即附表編號１部分），有連續犯裁判上一罪關係，自為
    起訴效力所及，本院自得併予審理，併此敘明。至於被告辯護人聲請依刑法第五
    十九條規定減輕其刑部分（見本院更二卷第一七一頁），因被告所犯連續販賣第
    一級毒品罪之情節重大，難認有何情堪憫恕之情，自難遽依此規定減輕其刑，附
    此敘明。
三、原判決關於甲○○販賣第一級毒品部分，予以論罪科刑，固非無見，惟查：
(一)、附表編號３至５所示被告販賣第一級毒品部分（即併案審理部分），為起訴效力
    所及（如前所述），未及併予審酌，自有未合。
(二)、被告被訴販賣第一級毒品予證人陳文祥、劉啟智、劉啟亮（除附表編號１所示以
    外部分）等人部分，尚難證明成立犯罪（如後所述），原判決關於此部分併論被
    告罪責，自有未洽；另被告被訴販賣第一級毒品予曾育賢部分，原判決漏未論述
    此部份不成立犯罪，亦有未合。
(三)、原判決主文欄所諭知被告「褫奪公權終身」及「販賣毒品所得應沒收」等部分，
    於理由欄內卻未說明，亦漏引毒品危害防制條例第十九條第一項，均有不當。
(四)、被告所犯販賣第一級毒品罪係以意圖營利為其成立要件，且就此成立要件，必須
    於事實欄詳細載明，復於理由欄說明其所憑認定之依據，方屬適法。原判決對於
    被告販賣第一級毒品如何意圖營利，未於事實欄載明，亦未於理由欄說明其所憑
    認定之依據，自有疏漏。
四、被告甲○○仍執前詞提起上訴，否認犯罪指摘原判決不當，固無足取，又公訴人
    提起上訴意旨，指摘原判決關於被告販賣第一級毒品部分有前述未及併案審理之
    不當，為有理由，而原判決關於被告販賣第一級毒品部分復有前述可議，應由本
    院將此部份及定執行刑部分，均予撤銷改判。審酌被告犯罪動機、目的係為圖一
    己私利，竟多次販賣第一級毒品海洛因，戕害他人身心健康甚鉅之犯罪情節重大
    ，考量其犯後態度及其於本案之前素行尚佳（參卷附臺灣高等法院被告全國前案
    紀錄表）等一切情狀，量處如主文第二項所示之刑，並認所犯本罪性質，有褫奪
    公權之必要，爰依法宣告褫奪公權終身。又被告販毒第一級毒品所得，共計二萬
    一千五百元，應依毒品危害防制條例第十九條第一項規定宣告沒收，如全部或一
    部不能沒收應以其財產抵償之。扣案之第一級毒品海洛因四小包（淨重二．一九
    公克）、含海洛因殘渣袋二十一個（袋子已與海洛因合為一，無法分離），均應
    毒品危害防制條例第十八條第一項前段宣告沒收銷燬，而送鑑耗費海洛因部分，
    因已滅失不存在，不予宣告沒收銷燬。至於扣案之橡皮管一條、削尖吸管一支、
    注射針筒二十三支，為被告施用毒品所用之物，及扣得小背包一個，均與其販賣
    第一級毒品無直接關係，不予宣告沒收。另被告販毒使用之000000000
    0號行動電話係使用α廠牌行動電話之手機，已據其於本院前審供明在卷（見本
    院上訴卷第三○三頁），此與其所犯強盜罪所使用之行動電話相同，已先於原判
    決關於被告強盜案件中諭知沒收，自不再重複宣告沒收，併此敘明。
五、不另為無罪部分：
(一)、公訴意旨另以被告甲○○自九十年三月間起，至九十一年三月二十七日，連續在
    前述住處，以每包六千元價格販入第一級毒品海洛因，再分裝成三小包，再以每
    小包二千元價格，販賣予陳文祥、劉啟智、劉啟亮（除附表編號１所示以外部分
    ）、曾育賢等人，因認被告此部分亦涉有毒品危害防制條例第四條第一項之販賣
    第一級毒品罪嫌。
(二)、公訴人認被告涉犯此部份罪嫌，係以被告警訊自白及證人陳文祥、曾育賢、劉啟
    智、劉啟亮等人警訊證述各節為據。惟訊據被告否認有此部分犯行，辯稱：伊於
    警訊因毒癮發作，所供述關於此部份販毒並非實在，伊僅幫劉啟智代買海洛因，
    另有送過一些海洛因給陳永祥施用，伊並無交付海洛因給曾育賢等語。經查：
１、販賣予劉啟智部分：
(1)、證人劉啟智於警局初訊指稱：「我施用的毒品海洛因是向一位綽號阿成之男子購
    得」（見警(一)卷第二四頁），又於同日第二次警訊時指稱：「我在向綽號阿成之
    人購買海洛因部分，有時他沒有來，我會請別人幫我買毒品，我是請阿嘉之人幫
    我買毒品，阿嘉就是甲○○，我與甲○○是朋友關係，認識約十幾年。我是打電
    話給甲○○，叫他來我家，我拿錢給他，請他幫我買海洛因。購得海洛因之後，
    他才拿來我家給我，或在他家後方路旁交給我，甲○○幫我買海洛因沒有任何代
    價」（見警(一)卷第二六頁反面至二七頁），均未證述其有向被告購買毒品等情。
(2)、觀諸本件扣案毒品，證人劉啟智所查扣之毒品共有十七包，毛重三十公克，驗後
    淨重二六．一九公克，純度百分之二五‧一六，而被告扣案之毒品只有四小包，
    淨重二點一九公克，其中三包合計淨重一‧０三公克，純度百分之二九‧二六，
    另一包淨重一‧一六公克，純度僅百分之一，均有該毒品鑑定通知書可按（見原
    審卷第八十、八一頁），則被告與證人劉啟智之扣案毒品，純度不同，顯非同一
    來源，足認證人劉啟智持有之海洛因，應非來自被告之處，是證人劉啟智所供其
    是向阿成購買等語，應非子虛。
(3)、被告於警訊雖曾供述其於上述時、地，連續販賣毒品予劉啟智三百九十一天，每
    天交易一次等情，但此自白不僅與毒品交易常情不合，且每天交易一次，不祇時
    間不經濟，且增加販毒被查獲之風險，豈屬販毒者所採之交易方式，是被告警訊
    前開自白，顯與事實不符。此外，依據卷附通訊監察紀錄，證人劉啟智以電話與
    被告聯絡對話係稱：「拿一張給我」（見警聲搜二二七號卷第七頁反面），亦難
    逕認此即屬被告與證人劉啟智毒品買賣之用語，均難採為不利被告之認定。
２、販賣予劉啟亮部分：
(1)、證人劉啟亮於警訊指稱：「自九十一年一月二十日開始施用毒品海洛因」（見警
    (二)卷第二七頁），但被告卻於警訊供述：「自九十年年初即販賣毒品給劉啟亮」
    （見警(二)卷第三頁反面），彼此所供情節已大相逕庭，相互矛盾。且證人劉啟亮
    於偵查中供證自九十年七月起至九十一年三月二十七日止，平均一天向被告甲○
    ○買一次，一次一千元云云，顯與一般吸食毒品者購買方式有異，亦不合常情，
    自難採信。
(2)、除證人劉啟亮於警訊所指附表編號１所示犯行外，復查無其他確切之證據，足證
    被告另有公訴人所指稱之其他販賣毒品予劉啟亮之情事，尚難僅憑被告警訊與事
    實不符之供述，遽認其有此部份犯罪，是其被訴此部分犯罪，尚屬不能證明。
(三)、販賣予陳文祥部分：
(1)、被告於警訊固曾供述：「九十年五月至七月左右，開始販賣毒品予陳文祥，每星
    期一至二次，每次一千元至二千元不等，在中和村路上交易」（見警(一)卷第二頁
    反面至第三頁），然於同日警訊則又供：「我都沒有賺到利潤；是因認識的朋友
    拜託我，分給他的」（見警(一)卷第四頁反面、第五頁），其前後所供已不一致，
    又被告於偵查、原審及本院則均否認有販賣海洛因毒品予陳文祥之情。
(2)、證人陳文祥於警訊陳述：「我向甲○○購買毒品，都是打他的行動電話0000
    000000號，電話中我都是向甲○○說我要１或要２，１就是一千元，２就
    是二千元，然後就會在土庫國小圍牆旁交易毒品」等語（見警(一)卷第九、十頁）
    ，惟陳文祥於警訊所指交易毒品地點，與被告警訊所供交易地點已不一致。且依
    卷附之通訊監察紀錄觀之，陳文祥之（０八）0000000與被告之0000
    000000號行動電話連繫僅有兩次，時間係九十一年一月卅一日廿時廿三分
    許，及同日廿時四五分許，但這二次根本沒有所謂「一」或「二」之對話（見警
    聲搜二二七號卷第七頁），足見證人陳文祥警訊中之供述，尚與事實不符，自難
    採為不利於被告甲○○之認定。
(3)、證人陳文祥於本院前審調查證稱：「我並沒有向甲○○購買毒品，我在警訊中之
    供述並不實在」等語（見本院上訴卷第一三五頁），復參酌九十一年一月卅一日
    被告與陳文祥兩次通訊監察紀錄內容觀之，被告甲○○於電話中稱：「你先一些
    （毒品）給我」，陳文祥答：「我剩不多」，被告甲○○又稱：「我再找其他，
    如果沒有，再打電話給你」，陳文祥答：「好」。被告甲○○又稱：「松仔（指
    陳文祥）」，陳文祥答：「都找沒有嗎（毒品）」，被告甲○○稱：「我下午就
    有了」，陳文祥答：「好」（參前述電話作業報告摘要表），顯係被告向陳文祥
    調貨，並非陳文祥向被告購買毒品。從而，被告警訊自白販賣海洛因毒品予陳文
    祥尚難採信，不足為不利於被告之認定，堪認被告此部分被訴犯罪，亦屬不能證
    明。
(四)、販賣予曾育賢部分：
(1)、證人曾育賢於警訊及原審所供情節，均稱係向被告甲○○購買「安非他命」三次
    ，並無提及有何向被告購買「海洛因」之情（見警(一)卷第十七頁反面至第十八頁
    ，原審卷第三四頁），又證人曾育賢於其所犯毒品案件（台灣屏東地方法院檢察
  署九十一年度毒偵字第二五六號，嗣於本院前審經檢察官移送本院併辦，復經本
    院前審退回併案，見本院上訴卷第十八、三九二頁）之偵查、原審訊問時，亦均
    指稱係向被告購買安非他命，並無敘及有何買賣海洛因情事，有上開筆錄可稽（
    見本院上訴卷第二三頁、第二九頁反面）。
(2)、參酌卷附被告與曾育賢通訊監察紀錄內容觀之，雙方對話內容，亦無提及關於海
    洛因毒品情形（見警聲搜二二七號卷第二五頁之電話作業報告摘要表），則被告
    前於警訊、偵查所述其有販賣第一級毒品海洛因予曾育賢云云，尚難證明確與事
    實相符，被告此部分被訴犯罪，尚屬不能證明。
(五)、綜上所述，被告甲○○被訴前開各節，經調查結果，均難證明有公訴人所指之前
    開犯罪，本應為無罪之諭知，惟公訴人認此部分與前開論罪科刑部分，具有連續
    犯裁判上一罪關係，故不另為被告此部分無罪之諭知。
據上論斷，應依刑事訴訟法第三百六十九條第一項前段、第三百六十四條、第二百九
十條第一項前段，毒品危害防制條例第四條第一項、第十八條第一項前段、第十九條
第一項，刑法第十一條前段、第五十六條、第三十七條第一項，判決如主文。
本案經檢察官方娜容到庭執行職務。
中    華    民  國     九十三     年       五       月      二十八    日
                              臺灣高等法院高雄分院刑事第八庭
                                  審判長法官  郭雅美
                                        法官  裕斗
                                        法官  張意聰
右正本證明與原本無異。
如不服本判決應於收受本判決後十日內向本院提出上訴書狀，其未述上訴理由者，
並得於提起上訴後十日內向本院補提理由書狀（均須按他造當事人之人數附繕本)「
切勿逕送上級法院」。
                                      書記官  張文斌
中    華    民    國     九十三     年       五       月      三十一    日
附錄論罪法條：
毒品危害防制條例第四條第一項
製造、運輸、販賣第一級毒品者，處死刑或無期徒刑；處無期徒刑者，得併科新臺幣
一千萬元以下罰金。
附表：
┌──┬────┬─────────┬────────┬──────────┬─────┐
│編號│販賣對象│  犯  罪  時  間  │犯  罪  地  點  │販賣次數、數量及金額│販賣所得  │
├──┼────┼─────────┼────────┼──────────┼─────┤
│  １│劉啟亮  │(1)九十一年三月廿五│(1)屏東縣里港鄉中│(1)一小包、一千元    │三千元    │
│    │        │  日七時許        │  和村香蕉市場  │                    │          │
│    │        │(2)九十一年三月廿六│(2)同右村活動中心│(2)一小包、一千元    │          │
│    │        │  日十八時卅分許  │  前            │                    │          │
│    │        │(3)九十一年三月廿七│(3)同右址        │(2)一小包、一千元    │          │
│    │        │  日十八時卅分許  │                │                    │          │
├──┼────┼─────────┼────────┼──────────┼─────┤
│  ２│林順弘  │九十一年二月十七日│屏東縣里港鄉中和│先後共五次，每次一小│三千元    │
│    │        │起至同年三月間某日│村土庫國小附近及│包。除第二次為一千元│          │
│    │        │止                │中和村香蕉市場等│外，其餘四次均五百元│          │
│    │        │                  │地              │                    │ │
├──┼────┼─────────┼────────┼──────────┼─────┤
│  ３│張鴻益  │九十一年二月廿五日│屏東縣里港鄉不詳│先後共三次，每次一小│一千五百元│
│    │        │、同年二月廿七日及│處所            │包，五百元          │          │
│    │        │同年三月四日      │                │                    │          │
│    │        │                  │地              │                    │          │
├──┼────┼─────────┼────────┼──────────┼─────┤
│  ４│周經國  │九十一年三月三日及│屏東縣里港鄉中和│先後共二次，每次五千│一萬元    │
│    │        │同年三月十日      │村某廟旁        │元                  │          │
├──┼────┼─────────┼────────┼──────────┼─────┤
│  ５│陳勇郎  │(1)九十一年二月六日│(1)屏東縣里港鄉中│先後共四次，第一次一│四千元    │
│    │        │  上午七時廿分許  │  和村某處      │千五百元，第二次五百│          │
│    │        │(2)同日十九時廿分許│(2)同右鄉潮厝村某│元，第三、四次各一千│          │
│    │        │(3)同年二月七日十一│  廟旁          │元                  │          │
│    │        │  時卅分許        │(3)高雄市○○路某│                    │          │
│    │        │(4)同年二月七日廿時│  公園旁        │                    │          │
│    │        │  卅分許          │(4)屏東縣里港鄉土│                    │          │
│    │        │                  │  庫村土庫國小旁│                    │          │
└──┴────┴─────────┴────────┴──────────┴─────┘
                                                                      Ｑ
